臺灣高等法院刑事判決
109年度侵上訴字第29號
上  訴  人  臺灣基隆地方檢察署檢察官
被      告  廖于慶


選任辯護人  蔡亜哲律師（法扶律師）
上列上訴人因被告妨害性自主案件，不服臺灣基隆地方法院108
年度侵訴字第2號，中華民國108年10月9日第一審判決（起訴案
號：臺灣基隆地方檢察署107年度偵字第3895號），提起上訴，
本院判決如下：
    主  文
上訴駁回。
    理  由
一、公訴意旨略以：被告乙○○認識住家附近OK便利商店內打工之
    告訴人0000甲000000（真實姓名、年籍詳卷，下稱甲女）後
    ，竟基於強制性交之犯意，於民國107年6月9日凌晨0時許，
    對甲女佯稱要帶甲女出去走走，卻以機車將甲女載至其基隆
    住處，帶甲女至其房間內，違反甲女之意願，以手指及陰莖
    插入甲女陰道之方式，對甲女強制性交1次得逞。因認被告
    係犯刑法第221條第1項之強制性交罪嫌等語。
二、按犯罪事實應依證據認定之，無證據不得認定犯罪事實。不
    能證明被告犯罪者，應諭知無罪之判決。刑事訴訟法第154
    條第2項、第301條第1項分別定有明文。又事實之認定，應
    憑證據，如未能發現相當證據，或證據不足以證明，自不能
    以推測或擬制之方法，以為裁判基礎。而認定犯罪事實所憑
    之證據，雖不以直接證據為限，間接證據亦包括在內，然而
    無論直接證據或間接證據，其為訴訟上之證明，須於通常一
    般之人均不致有所懷疑，而得確信其為真實之程度者，始得
    據為有罪之認定，倘其證明尚未達到此一程度，而有合理之
    懷疑存在而無從使事實審法院得有罪之確信時，即應由法院
    諭知被告無罪之判決（最高法院40年台上字第86號、76年台
    上字第4986號判例參照）。再按刑事訴訟法第161條已於91
    年2月8日修正公布，其第1項規定：檢察官就被告犯罪事實
    ，應負舉證責任，並指出證明之方法。因此，檢察官對於起
    訴之犯罪事實，應負提出證據及說服之實質舉證責任。倘其
    所提出之證據，不足為被告有罪之積極證明，或其指出證明
    之方法，無從說服法院以形成被告有罪之心證，基於無罪推
    定之原則，自應為被告無罪判決之諭知（最高法院92年台上
    字第128號判例參照）。
三、公訴人認被告涉犯強制性交罪嫌，無非以被告之供述、甲女
    之指述（見偵查卷第15至17頁，原審卷第85至97、136至165
    頁）、證人張○○醫師之證述（見偵查卷第63至65頁）及內政
    部警政署刑事警察局（下稱刑事局）107年7月26日刑生字第
    0000000000號鑑定書（見偵查卷第53至55頁）為其主要論據
    。
四、訊據被告固承認有於上開時地帶同甲女返回其住處，並有以
    手指插入甲女之陰道之事實，惟否認有何強制性交之犯行，
    辯稱：我沒有違反甲女的意願，當時甲女還有雙手環抱我的
    脖子等語。辯護人則為被告辯護以：被告並未違背甲女之意
    願而為強制性交之行為，檢察官上訴理由僅有甲女單方面的
    指述及以甲女指述做成之心理諮商報告爭執原判決之理由，
    而甲女於原審所為之證述與偵查時所為之證述前後不一致，
    且有違經驗法則，其證述不足採信，況內政部警政署刑事警
    察局回函內容雖認「研判該DNA來自被告手指之可能性極低
    」，尚無法直接證明被告確有以生殖器插入甲女生殖器之方
    式性侵，且無任何積極直接證據加以證明，難認被告有本案
    強制性交之犯行等語。
五、本院查：
  ㈠被告與住家附近OK便利商店內打工之甲女相識後，於107年6
    月9日凌晨0時許，騎乘機車搭載甲女至其位於○○之住處，並
    進入其房間內，以手指插入甲女陰道之事實，為被告所是認
    （見原審卷第56頁，本院卷第60頁），並經甲女於偵查及原
    審審理時證述在卷（見偵查卷第15至17頁，原審卷第85至97
    、136至165頁），且有刑事局107年7月26日刑生字第000000
    0000號鑑定書在卷可證（見偵查卷第53至55頁）。故被告有
    於上開時地，以手指插入甲女陰道之方式，對甲女為性交行
    為之事實，首堪認定。
  ㈡雖甲女於偵查及原審時均指訴：被告於上開時地，係在其不
    同意之情況下，除有以手指插入其陰道外，並有以陰莖插入
    其陰道之方式為性交行為等語。然告訴人之指訴，是以追訴
    被告犯罪為主要目的，故所述內容之證明力本質上較一般無
    關係第三人為低。從而，除非告訴人的指訴完全無瑕疵且證
    明力極高；否則，在證據法則中，不宜以其供述充作認定被
    告犯罪之唯一證據。經查：
  ⒈關於被告有無以陰莖插入甲女陰道之方式為性交行為部分而
    言：
　　甲女於案發後之107年6月15日於長庚紀念醫院基隆分院驗傷
    及接受採證，驗傷結果發現甲女並無外傷，且處女膜完整，
    有該院受理疑似性侵害事件驗傷診斷書附於不公開卷足憑；
    而同日採證之檢體經送內政部警政署刑事警察局以DNA甲STR
    鑑定法鑑定，結果認：甲女陰道深部棉棒，以酸性磷酸酵素
    法檢測結果呈弱陽性反應，以顯微鏡檢未發現精子細胞，經
    直接萃取DNA檢測，檢出一男性Y染色體DNA甲STR主要型別，
    與被告型別相符等語，該局107年7月26日刑生字第00000000
    00號鑑定書在卷可稽；又證人即長庚紀念醫院基隆分院負責
    檢診甲女之主治醫師張○○於偵訊時證稱：（問：本件依驗傷
    診斷書記載，被害人處女膜完整，惟陰道深處又顯示有符合
    被告DNA的Y染色體，學理上有何解釋？）因為甲女處女膜完
    整，故未使用鴨嘴器撐開陰道，在陰道深處採集檢體時，棉
    棒會碰到外陰部，所採集之檢體有可能位在外陰部，而非全
    部都在陰道深處；（問：處女膜是否遭手指或陰莖插入而破
    損？）如果用手指插入陰道，不要那麼粗魯，處女膜也可以
    不會破損等語（見偵查卷第63頁）；是由⑴甲女之處女膜並
    未破損，⑵採檢過程並未以鴨嘴器撐開陰道，檢體來源可能
    是在甲女之外陰部，非全屬陰道深處之檢體，⑶前開採檢之
    棉棒並未發現精子細胞等節以觀，尚無從認定被告有以其陰
    莖插入甲女陰道之方式為性交行為。雖原審再向刑事局函詢
    ：甲女陰道深部棉棒檢出被告DNA，有無可能是被告以手指
    插入甲女陰道所造成？經刑事局函覆以：被告若是以手指性
    侵甲女下體，因手指遺留之細胞量少，DNA檢出率低，即使
    案發後立即採證甲女下體，也不易檢出DNA型別。本案案發
    與採證時間已間隔6日以上，且甲女已清洗的狀況下，於甲
    女陰道深部棉棒檢出一男性Y染色體DNA甲STR型別，與被告
    型別相符，研判該DNA來自被告手指之可能性低等語，有刑
    事局108年5月9日刑生字第0000000000號函可參（見原審卷
    第125頁）。然由刑事局前開函文內容可知檢體上所採集之D
    NA亦不能完全排除來自被告手指之可能性。從而，上開證據
    資料均不足以補強甲女所述係遭被告以陰莖插入其陰道之方
    式而為性交之事實。
  ⒉關於被告以手指插入甲女陰道為本案性交行為時，是否違背
    甲女意願而為之部分而言：
  ⑴甲女一再指稱：被告對其為上開性交行為係違反其意願而為
    之等語。然
　①甲女於接受檢察官訊問時稱：107年6月8日晚間10點多，我下
    班時，被告騎機車送我回家，回家過程中，有先去別處走走
    ，再載我回家，我回家洗完澡後，被告再載我出門，本來說
    要出去走走，卻載我去他○○的家（當時為107年6月9日凌晨
    ），入屋沒看到人，他說他的爸媽在睡覺，就把我帶到他地
    下室房間，進房後我坐在被告的床邊，被告把電燈關掉，並
    叫我坐過去他旁邊，一開始他趴在床上玩手機，之後他叫我
    坐在他身上，他轉身把我壓在床上，強行脫掉我的褲子，用
    手指插入我的生殖器，接著他就脫掉他的褲子，用他的生殖
    器插入我的生殖器，沒有戴保險套，有抽插的動作，被告說
    他沒有射精，因為我一直掙扎，他就把生殖器抽出來，並說
    沒有把我的處女膜弄破，事發當下被告沒有對我做強暴、脅
    迫或其他等不法行為，我並沒有受傷，但當時我有說我不要
    ，我嘗試把他推開，也嘗試想要掙脫，但我掙脫不了。事發
    後是被告載我回家，我怕到不敢講，所以沒有告訴其他人，
    也沒有報警或驗傷，事發一週後，因為心情太壓抑了，才跟
    同學講，同學才跟老師講，到107年6月15日才去驗傷，這段
    時間我常失眠，壓力太大，思緒混亂等語（見偵查卷第15至
    17頁）。
　②甲女於原審審理時證稱：107年6月8日晚間10點多，我下班時
    ，被告騎機車送我回家，我提議先去外木山看海，再載我回
    家，我不確定是被告問我「晚點還要再出來嗎？」，還是我
    問他，我回家洗完澡後，有傳訊息給被告表示「可以」，被
    告來載我出門去他家，被告先進去他家，我在外面等，等的
    時候覺得害怕，想要拒絕被告，但就是沒有說出口，進屋前
    ，被告說他的家人在睡覺，叫我小聲一點，就把我帶到他地
    下室房間，我進入被告房間時，被告把燈關起來，過10分鐘
    後，被告叫我幫他按摩，我有幫他按摩，但之後被告就把我
    反壓在床上，把我的眼鏡拿下來，用手伸進我的褲子裡面，
    以手指插入我的陰道，之後強行脫我的褲子到小腿的部分，
    再以生殖器插入我的陰道，被告並沒有問我同不同意發生性
    行為，我不記得被告的手有沒有抓住或壓住我，過程中我想
    掙脫反抗，但反抗不了，當下可能過於恐懼，不想看到被告
    的臉，便伸手環抱被告的脖子，事發後就把衣服穿上，由被
    告載我回家，在被告家停留的時間約1小時，我到家時大概
    是107年6月9日凌晨2點多，家人都沒有發現我晚歸，隔天我
    與被告有以LINE聯絡，但我不記得聯絡內容了，事發後，我
    沒辦法好好睡覺、失眠，經常曠課，我同學才問我，我忍不
    住就跟同學、教官講我被強迫發生性行為的事，案發之後我
    還是有去超商打工1、2次等語（見原審卷第85至97、136至1
    65頁）。
　③是甲女上開之證述，有以下前後所述不符之處：被告對甲女
    為本案性行為之過程，甲女先稱：被告把我壓在床上，強行
    脫掉我的褲子，用手指插入我的生殖器，接著他就脫掉他的
    褲子，用他的生殖器插入我的生殖器等語，之後則稱：被告
    用手伸進我的褲子裡面，以手指插入我的陰道，之後強行脫
    我的褲子到小腿的部分，再以生殖器插入我的陰道等語；
    甲女有無及如何表達不同意與被告為性行為乙節，於偵查中
    係稱：案發當時我有說不要，並嘗試推開被告及掙脫等語，
    至原審審理時則稱：案發過程中，我有反抗掙脫，但反抗不
    了，當下可能過於恐懼，不想看到被告的臉，便伸手環抱被
    告的脖子等語。查前揭證述內容皆係強制性交之重要內容，
    關乎被告之性侵害方式、有無或如何違背甲女之意願而為性
    侵害等節，是甲女前後不一之指證，其真實性已有疑問，尚
    難盡信。
　⑵甲女所述其於案發後幾天，因同學察覺有異而加以詢問，其
    便將其與被告發生性行為之事告知同學，經同學輾轉告知班
    導師、教官等情，業據證人即甲女同學藍○○、甲女於案發時
    之班導師邱○○、教官王○○及陳○○於原審審理時證述在卷（見
    原審卷第193至207、294至312頁），固堪信為真。然甲女證
    稱：其於案發後因為害怕，沒辦法睡覺，常常失眠，案發當
    天到學校遲到，之後也有1、2天沒去學校，經常曠課等語。
    然此情經公訴人傳喚證人藍○○、邱○○到庭作證，證人藍○○證
    稱：107年6月9日甲女和我要到學校製作期末報告，當天甲
    女有準時到；甲女於本案發生前都不會有出缺勤不正常的情
    況，但案發後會有遲到、曠課等情形發生等語(見原審卷第1
    96至207頁)，證人邱○○證稱：甲女在本案發生前就會有遲到
    的狀況，直到證人藍○○告訴我本案的事情這段時間，並沒有
    注意到甲女有什麼特殊的狀況，而本案發生後，甲女除了比
    較常遲到，出缺席是正常的，因為甲女每次請假都要經過我
    ，我會稍微問她請假的原因，是要去輔導、出庭或打工，她
    之前是因為打工認識被告才發生本案，所以我當時以為她應
    該不會繼續去打工，可是後來她說有繼續去打工，我只有針
    對這部分詢問了一下，沒有再很深入的去問等語（見原審卷
    第294至306頁）。是甲女與證人藍○○部分所述及邱○○所述則
    有下列不一致之處：①甲女稱其案發當天到校遲到，然證人
    藍○○證述甲女案發當天準時到校；②甲女稱：其案發後1、2
    天未到校，經常曠課等語，雖與證人藍○○所稱：甲女於案發
    前都不會遲到，但案發後會有遲到、曠課的情形發生等語相
    符，然證人邱○○則證稱：案發前，甲女就有遲到的情形，案
    發後，甲女仍是有遲到的情形，但沒有曠課，甲女每次外出
    都會請假，出缺席情況還算正常等語，是甲女、證人藍○○所
    述與證人邱○○所述不相符合。是以甲女此部分證述，是否真
    實，亦非無疑，尚難遽信。而甲女縱於案發後發生失眠之情
    況，然失眠之原因多端，尚無從據此認定甲女係因遭被告強
    制性交後所造成。況由甲女及證人邱○○前開述，甲女於事發
    後係由被告騎車載送回家，案發後有與被告以LINE通訊軟體
    聯繫，照常前往與被告相識之便利超商打工，並未迴避與被
    告見面等情以觀，顯與一般被害人於案發後不願意與加害人
    接觸、避免與加害人有見面、對話之情形相異，實難認甲女
    於本案發生後有何創傷反應之情。
　⑶甲女於案發後經諮商心理師進行心理輔導後，「問題陳述」
    欄位記載略以：①甲女與便利店顧客約會，卻被帶回家中，
    在沒有同意的情況下，被強迫性交。事件發生後，有人際疏
    離、情緒凍結、家庭關係失衡的狀況。②甲女表示自己原本
    對於親密互動（同性異性皆是）是排斥的，討厭別人的碰觸
    ，所以在事發時，身體凍結，腦袋一直想：我死定了、我死
    定了，有害怕跟不知所措的情緒。③事件發生一陣子後，甲
    女表示在店外看見對方，讓失眠、心情不穩定、跟家人關係
    更緊繃，也讓再次回憶到此事件，非常自責，自責部分是甲
    女内在渴望自由，渴望看新奇的事物，所以當對方想帶她去
    看基隆地標時，甲女沒有想太多就答應了，但沒有意識到後
    面會發生這些，甲女負向自我認同等語，「成因診斷」欄記
    載略以：發現甲女有兩大問題，即不懂得拒絕別人以及不知
    如何與人互動，甲女渴望自由，期待個體分離化，能脫離父
    母的掌控，所以當陌生人邀約時，無法評估風險而答應對方
    等語，有基隆市家庭暴力及性侵害心理輔導諮商評估報告在
    卷可參（見原審卷第235頁），可知，上開關於問題陳述部
    分之記載，應係諮商心理師將甲女自行陳述之內容加以記載
    ，並非對甲女之心理狀態之判斷，至於成因診斷部分，雖可
    得知甲女何以於深夜仍前往不相熟之被告家中之原因，然尚
    無從據此認定甲女有創傷性壓力症候群之情。
　⑷至證人陳○○、王○○於原審審理時僅證述其等接獲班導師藍○○
    通報關於本案情形之後續處理狀況，其等雖有聽聞甲女陳述
    本案發生過程，然內容簡要，並未牽涉細節，且於通報甲女
    家長並進入司法程序後，其等並未再繼續追蹤瞭解甲女之情
    形（見原審卷第207至221、306至312頁），故其等所證均無
    從證明被告是否有違反甲女意願為本案性行為抑或甲女於案
    發後之身心狀況，即無從據此對被告為不利之認定。
　⑸綜上，證人藍○○、邱○○、陳○○、王○○就本案案發過程均未親
    自見聞，所述均係傳聞自甲女，在甲女之指述已前述瑕疵之
    情形下，且與證人藍○○、邱○○所述與甲女所述不相一致，自
    無從擔保甲女指訴之憑信性。
　⒊被告辯稱：甲女當時還以雙手環抱我脖子等語，業據甲女於
    原審審理時證述屬實。甲女雖稱：我當時太害怕，不想看到
    被告的臉，才以雙手環抱被告脖子等語。然「以雙手環抱被
    告脖子」，係以雙手將被告拉近自己的身體，就社會一般通
    念而言，此等肢體行為係表達同意被告當時所做之行為，甲
    女所述係因不想看到被告的臉才環抱被告脖子，實與常情相
    違。是以被告所辯，尚非虛妄，而其因甲女該等肢體表現，
    致其主觀上認知甲女已表示同意，而為本案性行為，尚屬可
    信。
　⒋綜上，甲女所為之指述非無瑕疵可指，且無補強證據佐證，
    檢察官所提事證，尚有合理懷疑空間存在，不足使所指被告
    本案強制性交之犯行達於無所懷疑，而得確信為真實之程度
    ，既不能證明被告犯罪，應為無罪之諭知。
六、上訴之判斷
　㈠原審以不能證明被告涉有公訴人所指之強制性交犯行，而為
    無罪之諭知，理由雖略不同，惟結論並無二致。
　㈡檢察官上訴意旨雖以：
　⒈甲女於被告住家附近之超商打工，甲女僅於被告前來消費時
    偶爾聊幾句，私下並無任何往來。再依證人邱○○證稱：甲女
    是個能力沒有很好的學生，但是在學校不是什麼太大問題的
    小孩等語，佐以卷附心理諮商評估報告認甲女的問題是不懂
    得拒絕別人、不知如何與人互動，渴望自由、能脫離父母的
    掌控，所以當陌生人邀約時，無法評估風險而答應對方等語
    。再佐以甲女歷次陳述被害違反其意願而性交之基本事實大
    致相符（向同學及教官、偵查、審理及心理諮商時），並無
    明顯齟齬矛盾之處，且甲女與被告並不熟識，與被告外出第
    一次當晚約2小時即發生性行為，依常情判斷甲女並無自願
    與被告發生性行為之動機與意願，彼此間並無何嫌隙糾紛，
    甲女無刻意誣陷羅織被告入罪之理，足證甲女指述遭被告強
    制性交之情節，並非子虛。
　⒉被告歷次供述，有明顯前後不一之處如下：107年6月26日警
    詢時，否認與甲女發生任何性交，稱「我沒有用手指插入她
    的陰道」、「有用手伸進去她的内褲撫摸她的下體」云云；
    107年8月7日偵訊時：否認與甲女發生任何性交，亦否認脫
    自己褲子或脫曱女褲子，稱「我沒有以陰莖插入陰道，只有
    用手指摸陰道外圍」、「我手指也沒有插入她的陰道」云云
    ；原審108年2月22日準備程序時，坦承有用手指插入甲女陰
    道，否認有用陰莖插入陰道，且辯稱：未違反甲女意願云云
    ；原審108年3月29日審理時，坦承有用手指插入甲女陰道，
    辯稱：未違反甲女意願，否認以陰莖插入甲女陰道，於檢察
    官訊問時，忘記有用手指插入曱女陰道，同意給付甲女損害
    賠償10萬元云云。足認被告前後供述不一，避重就輕，意圖
    矯飾犯行。再觀刑事局刑生字第0000000000號函覆內容，足
    徵甲女陰道深處遺留被告DNA係被告以陰莖插入陰道所造成
    之可能性較高，是被告否認以陰莖方式性交等語，應不足採
    信。
　⒊被告於原審108年3月29日審理時坦承有將甲女的褲子褪下來
    到大腿中間的位置。倘甲女係有意願與被告性交，甲女大可
    自己先將緊身牛仔褲完全脫下，或由被告將甲女緊身牛仔褲
    完全脫下後再為性行為。本案應是被告強將甲女之緊身牛仔
    褲拉至大腿中間位置欲為性交，甲女努力想掙脫，然因被告
    已用身體將被害人身體完全壓住，甲女之牛仔褲又卡在小腿
    處，造成動彈不得而無法掙脫，足認甲女係遭被告以違反意
    願之方式強制性交無疑。
　⒋甲女遭被告強制性交後，由於當時甲女身上沒帶錢，且凌晨
    亦無公車可搭，曱女只好讓被告載回家。甲女遭性侵後，感
    到情緒沮喪而失眠，因此無法早上準時起床上學，經常中午
    始到學校，甲女與同學一起作報告時亦無法專心而沉默，經
    藍○○發覺有異，經詢問後知悉甲女遭性侵害後，向班導師邱
    ○○請求協助，輾轉由學校教官介入處理，通知家屬陪同前往
    醫院驗傷並提出告訴。依證人藍○○、陳○○、邱○○、王○○審判
    中之證述：甲女情緒持續非常低落，不喜歡人家碰觸、失眠
    驚嚇害怕、上課經常遲到、陳述過程哭泣、掉眼淚等情研判
    ，係罹患典型之創傷性壓力症候群，核與甲女心理諮商報告
    記載相符。
　⒌綜上說明，本案被告違反甲女意願而為強制性交之犯行明確
    。原審判決被告無罪，其判決顯有違誤，請撤銷原判決，更
    為適法之判決等語。
　㈢本院查：
　⒈被告於上開時地，固有以手指插入甲女陰道而與甲女發生性
    交行為，然被告為本案性交行為是否違反甲女之意願而為之
    乙節，雖據甲女指述如前，然甲女所為指述前後不一，且有
    與證人藍○○、邱○○所述部分不一致之處，而證人張○○、陳○○
    、王○○及卷附驗傷診斷書、刑事局鑑定書、函文、心理諮商
    報告等證據資料，均無從作為甲女此部分指述之補強證據，
    即無從以甲女上開具有瑕疵之指述，遽認被告有公訴意旨所
    指之強制性交犯行，業據本院論駁如前。故檢察官此部分上
    訴理由，顯屬無據。
  ⒉按被告未經審判證明有罪確定前，推定其為無罪，刑事訴訟
    法第154條第1項定有明文，此即所謂之「無罪推定原則」。
    其主要內涵，無非要求負責國家刑罰權追訴之檢察官，擔負
    證明被告犯罪之責任，倘其所提出之證據，不足為被告有罪
    之積極證明，或其指出證明之方法，無法說服法院形成被告
    有罪之心證，縱使被告之辯解疑點重重，法院仍應予被告無
    罪之諭知（最高法院102年度台上字第3128號判決參照）。
    查本案公訴人之舉證，仍有合理之懷疑存在，尚未達於通常
    一般之人均不致有所懷疑，而得確信其為真實之程度，本院
    無從形成被告有罪之確信，已如前述，而被告既無自證無罪
    之義務，則其否認犯罪所為之供述或辯解，縱然矛盾或無可
    採信，仍不得因此資以為反證其犯罪之論據。從而，檢察官
    此部分上訴理由，亦無可採。
　⒊從而，本件公訴人所提出之證據及卷內訴訟資料，已經本院
    逐一論證，參互審酌，無從獲得有罪之心證，已如前述，公
    訴人提起上訴，仍執前詞指摘原判決，就原審依職權為證據
    取捨及心證形成之事項，反覆爭執，並未有其他積極證據，
    供本院調查審酌，故其上訴為無理由，應予以駁回。
七、被告經合法傳喚，無正當理由未於本院審理期日到庭，有個
    人基本資料查詢結果、本院出入監簡列表及送達證書等件在
    卷足憑（見本院卷第81、105、111頁），爰依刑事訴訟法第
    371 條之規定，不待其陳述逕行判決。　　
據上論斷，應依刑事訴訟法第368條、第371條，判決如主文。
本案經檢察官吳美文提起公訴，檢察官李彥霖提起上訴，檢察官
曾文鐘到庭執行職務。
中　　華　　民　　國　　109 　年　　4 　　月　　29　　日
                  刑事第十五庭  審判長法　官  劉興浪
  　　　　　　　　　　　　　　　　　　法　官  陳信旗
  　　　　　　　　　　　　　　　　　　法　官  林怡秀
以上正本證明與原本無異。
檢察官如不服本判決，應於收受送達後20日向本院提出上訴書狀
，惟須受刑事妥速審判法第9條限制。其未敘述上訴之理由者，
並得於提起上訴後20日內向本院補提理由書(均須按他造當事人
之人數附繕本)「切勿逕送上級法院」。
刑事妥速審判法第9條：
除前條情形外，第二審法院維持第一審所為無罪判決，提起上訴
之理由，以下列事項為限：
一、判決所適用之法令牴觸憲法。
二、判決違背司法院解釋。
三、判決違背判例。
刑事訴訟法第 377 條至第 379 條、第 393 條第 1 款之規定，
於前項案件之審理，不適用之。
                                      書記官  陳采薇
中　　華　　民　　國　　109 　年　　4 　　月　　29　　日